【裁判字號】    89,交易,203
【裁判日期】    891019
【裁判案由】    業務過失傷害
【裁判全文】
臺灣士林地方法院刑事判決                        八十九年度交易字第二三號
    公  訴  人  臺灣士林地方法院檢察署檢察官
    被      告  甲○○
右列被告因業務過失傷害案件，經檢察官提起公訴 (八十八年度偵字第一二四一八號
)，本院判決如左：
    主  文
甲○○從事業務之人，因業務上之過失傷害人，處有期徒刑貳月，如易科罰金以參佰
元折算壹日。
    事  實
一、甲○○以駕駛計程車為業，為從事駕駛業務之人，於民國八十八年四月五日晚間
    十一時二十五分許，駕駛Ｅ五－一○八號營業小客車，沿台北縣汐止市○○路往
    東行駛，經秀峰路、與新台五路路口，本應注意汽車行至設有禁止停車之黃網線
    區之內，不得停車。且依當時天候晴、視線佳等狀況，並非不能注意，竟疏未注
    意上開規定，致駛入路口，欲進入秀峰路時，因秀峰路狹小，為等待對向之汽車
    先行駛出，甲○○將汽車暫停在設有禁止停車標誌之上開路口，嗣號誌由綠燈轉
    換成紅燈，適有乙○○騎乘ＧＧＴ－二二九號機車，後載丙○○，沿新台五路從
    台北往基隆方向行駛，不及煞停，撞及甲○○上開小客車之右前側照後鏡旁車門
    ，致乙○○人車倒地，造成乙○○左肘脫臼合併骨折、兩側橈骨遠端骨折、骨盆
    恥骨骨折，丙○○受有右胸擦傷五×五公分、右腳盤腫脹瘀傷三×二公分等傷害
    。甲○○於肇事後，立即報警，並佇留現場主動向前來處理之警方坦承犯行並願
    接受裁判。
二、案經乙○○及丙○○訴由台灣士林地方法院檢察署檢察官偵查起訴。
    理  由
一、訊據被告甲○○固坦承於右揭時、地駕車與告訴人乙○○所騎之機車相撞擊，致
    告訴人受傷之事實不諱，惟矢口否認有何過失，辯稱：伊之車子停在路口，等候
    秀峰路對向汽車先行駛出，不料告訴人自右側撞到伊之車子，告訴人機車車速很
    快，撞及力道相當大，被告應無過失云云。然查，被告與告訴人乙○○之機車相
    撞及，機車碎片掉落之位置，係在新台五路與秀峰路口，距離路口設有禁止停車
    之黃網線區約在一公尺之內，有道路交通事故調查事故報告表所附之事故現場圖
    一份，及照片二張可稽，而被告之營業小客車係右照後鏡旁右前車門遭撞及，此
    經被告及告訴人陳明，並有卷附之被告汽車受損照片五張足參，衡諸被告營業小
    客車車身長度，則被告及告訴人二車相撞及時，被告營業小客車之位置一部份跨
    在黃網線區，已甚明確。告訴人雖指稱被告闖越紅燈而肇事，二車相撞時，被告
    之汽車係在行進狀態，然查無其他之事證足以證明該項指摘為真實，另參諸秀峰
    路路面不寬，被告確有可能於綠燈時駛過新台五線，停於秀峰路路口，準備待對
    向汽車駛出秀峰路，再行駛入秀峰路，從而被告所稱其於肇事時，汽車係在停止
    狀態等語，堪以採信。被告違規將汽車暫停於設有禁止停車之路口黃網線區內，
    且依當時天候晴、視線佳等情形，亦無不能注意之情事，其疏未注意因而肇事，
    難辭過失之責。公訴人另以被告未注意：行至有號誌之交岔路口，遇前行或轉彎
    之車道壅塞時，應在路口停止線前暫停，不得逕行駛入交岔路口內之規定，致號
    誌轉換後，仍未能通過，妨礙其他車輛通行云云，然查被告並非因秀峰路壅塞，
    而停車於路口，乃因秀峰路狹小，其停在路口，是為等待對向汽車，先行駛出等
    情，業據被告供明，參以本件肇事時間為夜間十一時二十五分許，已非交通往來
    之巔峰時間，當時秀峰路亦無何特殊交通狀況，應無壅塞之情，則被告過新台五
    路前，秀峰路應無壅塞之情形，從而被告應未違反公訴人所指之交通規則，又秀
    峰路在案發當時為雙向車道，並非不足供二車雙向行駛，被告嫌其狹小，而停於
    路口，佔到不得停車之區域，係其自己之選擇，尚無不可抗力、非不得如此之情
    形，其有過失，甚為明確，被告所辯伊無過失云云，尚無足採。此外，告訴人之
    傷情，有驗傷診斷書二紙等在卷可證。又被告之過失行為與被害人之傷害間，有
    相當因果關係，事證明確，被告犯行洵堪認定。
二、查被告甲○○係以駕駛營業小客車為業，為從事駕駛業務之人，於執行業務中肇
    事致人受傷，核其所為，係犯刑法第二百八十四條第二項前段之業務過失傷害罪
    。被告一過失行為，同時致告訴人二人受傷，係一行為觸犯二罪名，為想像競合
    犯，應從重論以一業務過失傷害罪。又被告於肇事後立刻報警，並叫救護車，且
    佇留現場主動向前來處理之警方坦承犯行並願接受裁判，有前揭道路交通事故調
    查報告表在卷可憑，為對於未發覺之罪自首而受裁判，應減輕其刑。爰審酌被告
    之過失程度、所生之危害，被告肇事後猶未與被害人達成民事和解賠償等一切情
    狀，判處如主文所示之刑，並諭知易科罰金之折算標準。
據上論斷，應依刑事訴訟法第二百九十九條第一項前段、刑法第二百八十四條第二項
前段、第五十五條、第四十一條、第六十二條前段，罰金罰鍰提高標準條例第一條前
段、第二條，判決如主文。
本案經檢察官陳俊宏到庭執行職務
中      華      民      國      八十九      年      十      月    十九  日
                                  臺灣士林地方法院刑事第二庭
                                          法  官
右正本證明與原本無異。
如不服本判決，應於判決送達後十日內，向本院提出上訴狀。
                                          書記官
中      華      民      國      八十九      年      十      月    十九  日


司法院資訊處製作；財團法人民間司法改革基金會備份。
